# 新收入准则

提问人：田键泯 时间：2019-04-23 22:32:44
@chenyiwei 老师，我在看计学撮要的时候，有个疑问想请教下：如果企业为客户安装一台设备 10 万元，如果 30 天内完成，客户奖励 100 股，合同开始日，该股票的股价为每股 5 元， 25 天完成，股价变成 6 元，假定企业将资产计入以公允价值计量且其变动计入当期损益的金融资产，由于合同开始日，股票的公允价值计入交易价格不满足累计确认的收入极可能不会发生重大转回的限制条件，甲企业应当将股票的公允价值因对价形式以外的原因而发生的变动，即 500 元确认为收入，因对价形式原因而发生的变动，即 100 元计入公允价值。
这里的会计处理是这样处理：（不考虑 VAT）
借：应收账款 100000
借：交易性金融资产 600
贷：主营业务收入 100500
贷：公允价值变动损益 100
那么如果 25 日到了，股票价值等于 4 元，这个时候是怎么处理，确认500 收入+ 借方的公允价值变动损益，还是 400 收入即可。
谢谢老师！

回答人：chenyiwei
确认 500 收入 + 借方的公允价值变动损益,

提问人：田键泯 时间：2019-04-23 22:38:24
陈老师，我想咨询一个问题：
应付客户对价的处理：
1 、如果取得的商品的公允价值小于企业应付客户的对价，差额部分冲减交易价格。
2 、如果可明确区分商品的公允价值不能合理估计的，企业应当将应付客户对价全额冲减交易价格。
如果的向客户采购的东西与我销售的产品完全不一致，采购的商品也能有明确区分， 1 、那么为什么会出现公允差额要冲减收入呢，如果要冲减，冲减哪笔收入？ 2 、出现的应付价格大于公允价值的情况具体商业实质是什么含义？ 3 、那么公允价值大于企业应付客户的对价应该如何处理呢？
谢谢陈老师耐心教导！

回答人：chenyiwei
这是指 “取得的商品的公允价值小于企业应付客户的对价”时的情况。例如从客户处取得的商品或服务的公允价值是 100 ，但按约定需支付 120 ，则100 作为商品采购或者计入费用， 20 冲减本企业向该客户销售商品的收入。
这 20 实际上是以应付客户款项名义给予客户的价格折让。
如果从客户取得商品或服务的公允价值大于应付客户对价的，则按其差额增加本企业的商品销售收入。

提问人：zhs7403 时间：2019-08-05 11:15:01
设计服务是否可以按照里程碑法？如果可以是否应将未达到收入节点已归集的成本作为履约成本列示在存货中？

回答人：chenyiwei
在新收入准则下，对于设计等具有一定技术含量，且以交付工作成果为完成标志的专业服务，一般理解不满足新收入准则第十一条（一）（二）两项条件；此类服务虽有专用性，但如果没有约定 “该企业在整个合同期间内有权就累计至今已完成的履约部分收取款项”（目前实务中大部分合同无此条款），则也不满足条件（三）。这样，此类专业服务就变成了第十三条所规定的 “在一个时点履行的履约义务”（一般以交付工作成果且经过委托方验收认可作为转移商品控制权的标志）。
在此情况下，合同履行期间内，相关的合同取得成本和履约成本可以在 “合同取得成本”、“” 合同履约成本 “等科目中归集，在保证其成本的可收回性的前提下，期末列报为存货（或其他非流动资产）和其他流动资产（或其他非流动资产）。

提问人：zhs7403 时间：2019-08-06 07:12:32
如通过合同设计修改，满足（三），此类设计服务能否采用产出法核算？

回答人：chenyiwei
可能可以。但不仅仅是修改合同，还要符合行业惯例，最好有以往的实际案例能够证明确实存在此类特定的收款权利。

提问人：zhs7403 时间：2019-08-06 13:14:01
新收入准则的技术开发合同，如果规定开发后成果归委托方，能否按照 11条（二）即客户能控制企业履约的在建商品，按履约义务时间段确认收入?
例如受托进行新药品的研制

回答人：chenyiwei
仅仅约定成果归属委托方并不足够（表明委托方控制开发中的技术），还要关注以下问题：
1 、委托方能否主导该成果的使用或处置，并获取其几乎全部经济利益；
2 、开发过程中的相关风险和报酬是否由委托方享有或承担；
3 、该技术是否完全根据委托方的需求定制，只能供委托方使用；
4 、委托方是否派员深度介入开发过程；
5 、受托方报酬的支付条件、方式和金额确定方式。

提问人：zhangying 时间：2019-09-07 11:00:01
陈版主学习 2018 年收入准则指南中：关于使用范围中第一段 “” 企业处置固定资产、无形资产等，在确定处置时点以及计量处置损益时，按照本准则的有关规定进行处理。” 一般其他准则中已经约定了处置规定，这里使用收入准则如何理解？请版主予以解答。

回答人：chenyiwei
企业处置固定资产、无形资产等，不属于企业的日常活动，因此不应确认收入，而是确认资产处置损益。但在确定处置时点时，应依据新收入准则关于控制权转移的相关规定判断可以终止确认被处置资产同时确认处置损益的时点。在计量处置损益时，应依据新收入准则对收入、成本计量的相关规定计算。

回答人：chenyiwei
另外提示一点：按照 “新法优于旧法” 的原则，原有的固定资产、无形资产等准则中关于资产处置的规定，与新收入准则的上述规定不一致的，应以新收入准则的上述规定为准，与之不一致的原有规定不再执行。

提问人：Alisa_wang 时间：2019-09-27 11:10:56
陈老师，新收入准则规定的合同，是指双方或多方之间订立有法律约束力的权利义务的协议。合同包括书面形式、口头形式以及其他形式（如隐含于商业惯例或企业以往的习惯做法中等）。
1.在实务中，口头形式的合同在什么情况下可以用于收入确认？
2. 原来在施工行业，有些未签合同先施工的现象，在新收入准则下，不能确认收入，还是按口头合同确认收入？》
如果不能确认收入，相应发生的成本也暂时归集在合同履约成本中，不结转主营业务成本可以吗？

回答人：chenyiwei
这应该是关于口头合同的效力的法律问题，建议咨询律师。

提问人：Alisa_wang 时间：2019-09-27 11:18:06
陈老师，关于合同资产减值计提
金融工具准则指南明确：借：信用减值损失 贷：合同资产减值准备收入准则指南明确：借：资产减值损失 贷：合同资产减值准备
均未提及，是否将合同资产减值分拆为信用减值部分和其他减部分，分别计入 “信用减值损失”“资产减值损失”。而分别一刀切的只提及了一个科目，那该如何处理呢？

回答人：chenyiwei
应使用信用减值损失科目，不再是资产减值损失。

提问人：Alisa_wang 时间：2019-09-29 14:26:31
陈老师，新收入准则明确，企业对外出租资产收取的租金、进行债权投资收取的利息、进行股权投资取得的现金股利等，不适用本准则。
那投资性房地产、出租资产、委托贷款都不适用本准则了吗？其他业务收入核算的范围内又包括了出租收入？
（二）“其他业务收入”
本科目核算企业确认的除主营务活动以外其他经实现的收入，包括出租固定资产、无形装物和商品销售材料用进行非货币性交换（资产具有商业实质且公允价值能够可靠计量）或债务重组等实现的收入。

回答人：chenyiwei
出租收入由租赁准则规范，不等于不能使用收入科目。

提问人：Alisa_wang 时间：2019-09-29 14:27:16
陈老师，我想问您一下，新准则下没有合同，就去施工的业务，如何确认收入？
是暂时把履约成本归集，不确认收入成本吗？

回答人：chenyiwei
可以这样理解。但需谨慎关注所归集的履约成本的减值问题。

提问人：renaiqiang 时间：2019-11-01 06:30:13
一家公司剩余价款很可能收不回且公司可重新拥有该商品的控制权，若重新收回控制权时不需向客户提供后续义务，则之前收取的保证金 5 万元也不予退还。该 5 万元在重新拥有控制权的会计处理？是计入营业收入还是营业外收入

回答人：chenyiwei
如果前期已经确认过销售收入（此时尚不存在剩余货款很可能无法收回的问题，导致无法收回的情况是后续新出现的），则这种情况下重新收回该商品应作为债务重组处理，而不能冲回前期确认的营业收入。此时无需退还的保证金应作为营业外收入。
如果前期未确认收入，则重新收回商品时，并未向客户交付商品或服务，这种情况也不能将无需退还的保证金确认收入，应确认为营业外收入。

提问人：Byron12480 时间：2019-12-09 20:55:00
求助陈版主，关于实施新收入准则的两个问题如下：
1 、衔接日的会计处理；软件公司在现行的收入准则下对软件开发业务采用简化的里程牌法（初验 80%、终验 100%），则对于本年末（2018/12/31）
处于初验和终验之间的项目, 衔接日（2019/1/1）是否需要冲回已经确认的 80%（直接冲进留存收益），待取得终验报告后，再确认 100%？（如果这样处理，意味着一笔业务的部分收入重复进了利润表，是否有问题？）
2 、“企业履约过程中所产出的商品具有不可替代用途，且该企业在整个合同期间内有权就累计至今已完成的履约部分收取款项。” 企业在签订合同应当如何签订，才能满足 “该企业在整个合同期间内有权就累计至今已完成的履约部分收取款项”，能否帮忙提供借鉴案例（现可收集到的资料中，都是在讲述哪些情况不满足）？

回答人：chenyiwei
1 、如果新准则下属于在一个时点履行的履约义务，则应如你所述的处理，这样同一笔收入在 2018 、 2019 年度的利润表中都有体现，但属于正常情况。
2 、这个项目的条件总体上较为严格，不仅要看合同条款，还要看以往的惯例、法院判例等是否支持 “有权就累计至今已完成的履约部分收取款项”。
一般认为全额预收款的合同是可以满足要求的（这类情况一般多数是一些消费类服务），其他情况，要关注结算条款、违约条款等合同的约定，同时要注意收集以往类似情况下处理的实务案例，与合同条款的约定互相印证。当然，在实务中不得不考虑的问题是本企业与客户哪一方更强势，如果本企业处于弱势地位，特别是严重依赖少数大客户的情况，则很少可以满足这个要求。

提问人：gotoschool_ 时间：2019-12-19 08:05:08
请教陈老师及各位老师，为什么出租资产不执行新收入准则，那是执行什么准则？

回答人：chenyiwei
出租资产应执行《企业会计准则第 21 号——租赁》，该准则第三条规定的例外情形除外。